【裁判字號】    94,易,2050
【裁判日期】    950403
【裁判案由】    賭博
【裁判全文】
臺灣高雄地方法院刑事判決              94年度易字第2050號
公  訴  人  臺灣高雄地方法院檢察署檢察官
被      告  丙○○
            丁○○
            乙○○
            己○○
上  4 人   吳玉豐律師
選任辯護人
            庚○○
上列被告等因賭博案件，經檢察官提起公訴（94年度偵字第
24114、26667 號），及追加起訴（95年度偵字第7555號），本
院判決如下：
    主  文
丙○○共同以賭博為常業，處有期徒刑陸月，如易科罰金，以
佰元折算壹日。扣案之電動機具壹佰貳拾肆台（含「太陽大吉」
、「環遊世界」、「神龍麻雀」、「阿里巴巴」機台各貳拾壹台
、「水果王」、「俏女郎」機台各貳拾台，均含IC板壹片）、鋼
珠寄存卡壹佰壹拾捌張、購珠單壹本、兌換賭資登記簿壹本、輸
送帶壹組、計珠器貳台、代幣壹萬枚及賭資新台幣柒萬壹仟肆佰
元，均沒收。
丁○○、乙○○、庚○○共同以賭博為常業，各處有期徒刑月
，如易科罰金，均以佰元折算壹日。扣案之電動機具壹佰貳拾
肆台（含「太陽大吉」、「環遊世界」、「神龍麻雀」、「阿里
巴巴」機台各貳拾壹台、「水果王」、「俏女郎」機台各貳拾台
，均含IC板壹片）、鋼珠寄存卡壹佰壹拾捌張、購珠單壹本、兌
換賭資登記簿壹本、輸送帶壹組、計珠器貳台、代幣壹萬枚及賭
資新台幣柒萬壹仟肆佰元，均沒收。
己○○共同以賭博為常業，處有期徒刑貳月，如易科罰金，以
佰元折算壹日。扣案之電動機具壹佰貳拾肆台（含「太陽大吉」
、「環遊世界」、「神龍麻雀」、「阿里巴巴」機台各貳拾壹台
、「水果王」、「俏女郎」機台各貳拾台，均含IC板壹片）、鋼
珠寄存卡壹佰壹拾捌張、購珠單壹本、兌換賭資登記簿壹本、輸
送帶壹組、計珠器貳台、代幣壹萬枚及賭資新台幣柒萬壹仟肆佰
元，均沒收。
    事  實
一、丙○○自民國（下同）93年9 月30日起擔任高雄市新興區○○○路432 號「全遊育樂廣場」（營利事業名稱為全遊遊藝
    場，於93年9 月30日自林銘煌處受讓經營權，於94年6 月15
    日正式營業）之負責人，自94年6 月初某日起以每月新台幣
    （下同）3 萬元之代價，雇用丁○○為該店員工兼現場負責
    人，起另以每月2 萬2 千元之代價，自94年6 月初某日雇用
    辛○○、自94年9 月底某日起雇用己○○為櫃檯人員，自94
    年6 月間某日雇用乙○○、甲○○（俟到案後另行審理）為
    外場人員；其等竟共同基於常業賭博之犯意聯絡，分別於94
    年6 月15日、9 月間某日起，至同年10月18日22時35分許止
    ，在上開公眾得出入之場所，擺設賭博性電動機具124 台（
    「太陽大吉」、「環遊世界」、「神龍麻雀」、「阿里巴巴
    」機台各21台、「水果王」、「俏女郎」機台各20台），供
    不特定賭客賭博財物，並集體分工，分別負責計算鋼珠、兌
    換代幣、寄珠卡、現金等工作，其賭博方式為，賭客先向櫃
    檯人員以20元現金兌換1 枚代幣之比例兌換代幣，在店內任
    選機台投入代幣，機台即會提供賭客與投入代幣等值之小鋼
    珠打玩，若賭客能使小鋼珠掉入機台事先設定之目標區，則
    可獲得一定倍數之小鋼珠，賭客打玩後，則可要求外場店員
    將贏得之小鋼珠持至櫃臺旁之「小鋼珠計數器」計算鋼珠數
    量，計算畢，外場店員即將計數器列印出之「退珠單」（上
    載有鋼珠數量）交給賭客，再由賭客持交給櫃檯人員，以1
    粒鋼珠兌換0.5 元之比例兌換現金（惟鋼珠若未達2 千粒則
    不能兌換現金，僅能以相同比例兌換代幣），由店員將現金
    置放於櫃檯旁之櫃子內，再通知賭客自行取走，丙○○等即
    恃該賭博收入維生，以之為常業。嗣於94年10月18日晚間9
    時許，適有賭客戊○○（另經檢察官為職權不起訴處分）因
    開獎贏得小鋼珠，由甲○○為其計算鋼珠數量，並交付退珠
    單，戊○○即持退珠單交付於辛○○示意兌換金錢，並在兌
    換簿上簽名，另己○○將無法兌換成現金之部分，交付戊○○等值代幣，並要求戊○○稍待，約3 分鐘許，乙○○先將
    3 千元現金置於櫃內，再向戊○○示意自行拿取，待戊○○
    領得現金後，繼續將兌得之代幣投入機台內賭博，至同日晚
    間10時35分許離開該店，行經高雄市新興區○○○路238 號
    前，當場為埋伏警員查獲，並扣得賭資3 千元及退珠單1 張
    ，再至上址扣得之電動機具124 台（含IC板）、鋼珠寄存卡
    共118 張、購珠單1 本、兌換賭資登記簿1 本、輸送帶1 組
    、計珠器2 台、代幣1 萬枚及賭資7 萬1 千4 百元，始知上
    情。
二、案經高雄市政府警察局新興分局移送台灣高雄地方法院檢察
    署檢察官偵查起訴及追加起訴。
    理  由
一、有證據能力部分：（1） 按被告以外之人於審判外之陳述雖
    不符刑事訴訟法第159 條之1 至之4 等4 條之規定，而經當
    事人於審判程序同意作為證據，法院審酌該言詞陳述或書面
    陳述作成時之情況，認為適當者，亦得為證據，刑事訴訟法
    第159 條之5 第1 項定有明文。其立法意旨在於傳聞證據未
    經當事人之反對詰問予以核實，原則上先予排除，惟若當事
    人已放棄反對詰問權，於審判程序中表明同意該等傳聞證據
    可作為證據，基於尊重當事人對傳聞證據之處分權，及證據
    資料愈豐富，愈有助於真實發見之理念，且強化言詞辯論主
    義，使訴訟程序得以順暢進行，上開傳聞證據亦具有證據能
    力。經查本件證人戊○○於警訊中所為之言詞陳述，其性質
    上雖屬傳聞證據，又查無符合同法第15 9條之1 至之4 等前
    4 條之情形，但上開言詞陳述內容，經檢察官、被告及辯護
    人於審判期日同意將其等之陳述作為證據，本院審酌其等於
    警訊之陳述與待證事實具有關聯性，作為本案之證據亦屬適
    當，爰認其等於警訊中之證言均具有證據能力，而得作為本
    件認定犯罪事實之證據。（2） 又被告以外之人於偵查中向
    檢察官所為之陳述，除顯有不可信之情況者外，得為證據，
    刑事訴訟法第159 條之1 第2 項定有明文。經查本件證人戊○○、何建興、林志丞、陳信雄於偵查中所為證述之內容，
    均查無何顯不可信之情形，均具有證據能力，而得作為本件
    認定犯罪事實之證據。（3） 又按除顯有不可信之情況外，
    公務員職務上製作之紀錄文書、證明文書，亦得為證據，刑
    事訴訟法第159 條之4 第1 款定有明文。本件警卷所附之高
    雄市政府警察局現場臨檢紀錄表、搜索筆錄、扣押筆錄、扣
    押物品目錄表、扣押物品收據、高雄市政府電子遊戲場營業
    級別證、轉讓合約書、扣押電玩機台寄存清冊等，均屬公務
    員於其職務上製作之紀錄文書、證明文書，亦查無何顯不可
    信之情形，均具有證據能力，而得作為本件認定犯罪事實之
    證據。
二、上開犯罪事實業據被告洪宏忠、丁○○、乙○○、己○○、
    庚○○於本院審理中坦承不諱，核與證人戊○○於警訊及偵
    查中證述無誤，且經證人即查獲本件賭博案件之警員何建興
    、林志丞、陳信雄於偵查及本院審理中證述明確，復有高雄
    市政府警察局現場臨檢紀錄表、搜索筆錄、扣押筆錄、扣押
    物品目錄表、扣押物品收據、高雄市政府電子遊戲場營業級
    別證、轉讓合約書各1 份在卷可查，並有電動機具124 台（
    均含IC板）、鋼珠寄存卡共118 張、購珠單1 本、兌換賭資
    登記簿1 本、輸送帶1 組、計珠器2 台、代幣1 萬枚及賭資
    7 萬1 千4 百元扣案可憑；罪證明確，被告等人上開犯行堪
    以認定。
三、按刑法上所謂常業犯，指反覆以同種類行為為目的之社會活
    動之職業性犯罪而言，至於犯罪所得之多寡，是否恃此犯罪
    為唯一之謀生職業，則非所問，縱令兼有其他職業，仍無礙
    於該常業犯罪之成立，最高法院85年台上字第510 號著有判
    例可供參照，經查本件「全遊育樂廣場」內擺設立機台高達
    124 台之多，且被告洪宏忠經營該遊藝場，被告丁○○、乙○○、己○○、庚○○等人受僱在內工作，堪認其等均係以
    常業賭博之犯意為之。核被告5 人所為，均係犯刑法第267
    條之常業賭博罪。被告丙○○、丁○○自94年6 月15日起，
    被告乙○○、庚○○、自94年間某日起，被告己○○自94年
    9 月間某日起，與被告甲○○自94年6 月間某日起，就上開
    常業賭博犯行，彼此間有犯意聯絡及行為分擔，均應論以共
    同正犯。審酌被告丙○○所經營之上開遊藝場，遭查獲賭博
    性電子遊戲機具多達124 台之多，規模非小，其破壞社會善
    良風氣，助長僥倖歪風，且經營賭博性電玩所得均歸其所有
    ，且其曾於82年間因賭博案件，經法院判處有期徒刑5 月，
    如易科罰金，以300 元折算1 日確定，並於82年4 月8 日執
    行完畢，有其台灣高等法院被告前案紀錄表1 份在卷可查；
    而被告被告丁○○係受僱在上開遊戲場內全現場負責人，被
    告乙○○、己○○、庚○○雖在上開遊藝場內工作，惟其等
    僅為受僱領薪階級，且所得薪資不豐，犯罪情節較為輕微，
    惟其中被告乙○○曾於87年間因賭博案件，經法院判處有期
    徒刑6 月，如易科罰金，以300 元折算1 日確定，並於87年
    12 月10 日執行完畢，亦有其台灣高等法院被告前案紀錄表
    1 份在卷可查，被告己○○前未曾有犯罪之前科平日素行良
    好，被告5 人從事上開賭博犯罪之時間非長，犯後均坦承犯
    行態度尚佳等一切情狀，各量處如主文所示之刑，並均諭知
    易科罰金之折算標準。又扣案如事實欄所示之賭博性電子遊
    戲機具124 台（各內含IC板1 片，合計124 片）、賭資7 萬
    1 千4 百元，分別係當場供賭博之器具與在賭檯或兌換籌碼
    處之財物，不問屬於犯人與否，均應依刑法第266 條第2 項
    之規定宣告沒收，鋼珠寄存卡共118 張、購珠單1 本、兌換
    賭資登記簿1 本、輸送帶1 組、計珠器2 台、代幣1 萬枚係
    被告丙○○所有供本件犯罪所用之物，應依刑法第38條第1
    項第2 款規定沒收。
四、按於第一審辯論終結前，得就與本案相牽連之犯罪或本罪之
    誣告罪，追加起訴，次按數人共犯一罪或數罪者，為相牽連
    之案件，刑事訴訟法第265 條第1 項、第7 條第2 款分別定
    有明文。經查本件被告丙○○、丁○○、乙○○、甲○○、
    己○○因涉犯賭博罪嫌，經檢察官於94年11月21 日 以94年
    度偵字第24114 、26667 號提起公訴，被告庚○○與上開被
    告洪宏忠、丁○○、乙○○、己○○等人就起訴之犯罪事實
    部分，為數人共犯一罪，為相牽連案件，自得於本院審理中
    予以追加起訴。
據上論斷，應依刑事訴訟法第299 條第1 項前段，刑法第28條、
第267 條、第266 條第2 項、第41條第1 項、第38條第1 項第2
款，罰金罰鍰提高標準條例第1 條前段、第2 條，判決如主文。
中    華    民    國    95    年    4     月    3    日
                  刑事第五庭    審判長法  官  李嘉興
                                      法  官  楊筑婷
                                      法  官  林俊寬
以上證明與原本無異。
如不服本判決，應於判決送達後10日內，向本院提出上訴狀。
中    華    民    國    95    年    4     月    3    日
                                      書記官  蔡淑貞
附錄法條：
中華民國刑法第267條
(常業賭博罪)
以賭博為常業者，處2 年以下有期徒刑，得併科1 千元以下罰金
。


司法院資訊處製作；財團法人民間司法改革基金會備份。
